# 关于从母公司取得合营企业的相关问题

提问人：hs1994124 时间：2020-02-11 12:49:41
请教陈版，
我们客户为一家境外母公司在华的全资子公司， 2019 年母公司将其持有的一家50%的在华合营企业（另一中方股东也持有50%）作为增资的方式转让给我们客户，增资金额假设 100 万，这 100 万也是母公司最初成立这家合营企业的注册资本。然后我们客户找了评估师估值，假设估值后的50%的股权价值为 1000 万，根据企业会计准则讲解 2010长投那章关于初识投资成本的确认，应该按照合同约定作为入账价值，但除非不公允。目前公允价值 1000 万，合同约定 100 万，明显不公允，可否入账为 借：长投 1000 贷：实收资本 100 资本公积 900另外， 2019 年取得这个股权后，被投资单位即向我们客户分配了 2018 年的利润分配，请问这个应该如何处理？仍视为母公司的投资，借：应收股利 贷：资本公积，还是作为长投资本的收回，借：应收股利 贷：长投？还是作为投资收益？
还请陈版赐教

回答人：chenyiwei
1 、基本赞同你的理解。因作价不公允，入账为 借：长投 1000 贷：实收资本 100 资本公积 900 。
2 、因为是合营企业，应采用权益法核算，所以分配股利应冲减投资成本。（借：应收股利，贷：长期股权投资）。

提问人：hs1994124 时间：2020-02-12 14:24:32
非常感谢陈版的回复！
另外关于第一个问题还想追加询问：就是按准则要求，在权益法调整时，因为长投是公允值入账，所以要对被投资单位的净利润进行调整后再进行权益法调整，但由于这个评估增值的报告中，是用未来现金流量法做的，所以不能具体到到底是哪些长期资产，例如固定、无形资产导致的评估增值，且被投资单位账面没有大量的长期资产，所以想问您能否直接用账面净利润进行权益法调整？这个有无相关准则的支持？
谢谢！

回答人：chenyiwei
理论上是不可以的，应同步进行资产基础法评估以确定各单项可辨认资产的公允价值。如果不切实可行的，则只能考虑重要性原则的影响，能否接受直接按帐面净利润进行权益法核算，同时减值测试谨慎从严。